【裁判字號】    95,訴,278
【裁判日期】    950330
【裁判案由】    毒品危害防制條例等
【裁判全文】
臺灣高雄地方法院刑事判決               95年度訴字第278號
公  訴  人  臺灣高雄地方法院檢察署檢察官
被      告  甲○○
指定辯護人  本院公設辯護人  丙○○
上列被告因毒品危害防制條例等案件，經檢察官提起公訴（94年
度偵字第29066 號），本院判決如下：
    主  文
甲○○共同運輸第二級毒品，處有期徒刑柒年貳月，扣案第二級
毒品甲基安非他命拾捌包（含包裝袋，合計驗後毛重伍佰零壹點
零伍公克）均沒收銷燬之，扣案內縫暗袋之Ｔ恤壹件及未扣案之
使用大陸地區門號之行動電話壹支（不含SIM 卡），均沒收，行
動電話部分如全部或一部不能沒收時，追徵其價額。
    事  實
一、甲○○前於民國93年間因公共危險案件，經台灣台南地方法
    院於93年7 月22日以93年交簡字第650 號判處有期徒刑7 月
    ，緩刑2 年確定，緩刑期間仍不知悔改，其明知甲基安非他
    命業經公告列為毒品危害防制條例之第二級毒品，且屬懲治
    走私條例所稱之管制進口物品，不得運輸、持有或私運進口
    ，於94年12月7 日至14日間赴大陸地區訪友、遊玩期間，於
    同年月8 日晚間某時許在粵海「天地人間」酒店內結識姓名
    年籍不詳綽號「阿水」之成年男子，經「阿水」遊說以每運
    輸1 公斤，可獲取新台幣（下同）20萬元之代價，甲○○竟
    貪圖小利，予以允諾，乃與「阿水」共同基於運輸、私運第
    二級毒品甲基安非他命入境臺灣地區之犯意聯絡，約定甲○
    ○於同年12月20日再次入境大陸地區再接洽運毒事宜。甲○
    ○返台後，果於94年12月20日某時，自高雄市小港國際機場
    搭乘澳門航空NX-665號班機出境，再度前往大陸地區珠海市
    後，當晚8 時許以其所有使用大陸地區不詳門號之行動電話
    1 支，與「阿水」取得聯繫並談妥交付事宜後，嗣於同年12
    月22日晚間10時許，在上開「天地人間」酒店26樓B 某房間
    內，自「阿水」處收受縫製暗袋、已夾藏18包分裝袋甲基安
    非他命毒品（合計驗前毛重501.1 公克，驗後毛重501.05公
    克，純度73.7%） 之Ｔ恤1 件，同時約定甲○○私運甲基安
    非他命入關後在機場門口交予另一有共同犯意聯絡成年不詳
    姓名之人接手，即可取得酬金10萬元（起訴書誤載已取得10
    萬元）。嗣甲○○於同年12月23日下午4 時許，即換穿上開
    Ｔ恤，自大陸地區出境前往澳門後，再於同日晚間8 時25分
    許搭乘澳門航空公司第NX-660號班機返台，於同日晚間10時
    10 分 許自高雄市小港國際機場入境時，經內政部警政署航
    空警察局高雄分局執行安檢勤務之員警察覺有異，遂會同財
    政部高雄關稅總局高雄機場分局關員攔查，當場查獲前揭甲
    基安非他命18包及所穿著縫製暗袋之Ｔ恤1 件後，始循線查
    悉上情。
二、案經內政部警政署航空警察局高雄分局報請台灣高雄地方法
    院檢察署檢察官偵查起訴。
    理  由
一、訊之被告甲○○對右揭犯罪事實於本院審理時坦承不諱，並
    有扣案之甲基安非他命18包及內縫製暗袋之Ｔ恤1 件扣案可
    佐，又扣案毒品經送高雄醫學大學附設中和紀念醫院鑑定結
    果，確屬第二級毒品甲基安非他命無訛（合計驗前毛重
    501.1 公克，驗後毛重501.05公克，純度73.7%） ，有同院
    95年1 月3 日0000-000號檢驗報告1 紙附卷可按（此係檢察
    官囑託醫院鑑定後之書面報告，依刑事訴訟法第208 條、第
    206 條，應有證據能力），此外，並有關稅局搜索扣押筆錄
    1 份、查獲照片5 紙及被告入出境查詢結果、旅客入出境明
    細資料在卷可稽（入出境資料係公務員職務上製作紀錄文書
    ，查無不可信情形，依刑事訴訟法第159 條之4 第1 款規定
    ，得採為審判證據，又當事人對其餘筆錄及照片於辯論終結
    前不爭執證據能力，本院審酌此開證據係查獲過程中如實製
    作，被告亦未對查獲取證過程有何抗辯，應認可信、適當，
    依同法第159 條之5 第2 項，亦得採為審判證據），足認被
    告自白與事實相符，堪予採信，本案事證已臻明確，被告犯
    行足以認定，應依法論科。
二、查甲基安非他命係毒品危害防治條例第2 條第2 項第2 款所
    定之第二級毒品，且屬「懲治走私條例公告管制物品項目及
    其數額」甲項第4 款之管制進出口物品，不限其數額，均不
    得私運進出口。又自大陸地區私運物品進入臺灣地區，或自
    臺灣地區私運物品前往大陸地區者，以私運物品進口、出口
    論，適用懲治走私條例之規定處斷，懲治走私條例第12條固
    定有明文，惟查被告雖於大陸地區取得本件毒品，然係經由
    澳門地區運送進入臺灣地區，而依香港澳門關係條例第35條
    第2 項、第3 項規定，輸入或攜帶進入臺灣地區之香港或澳
    門物品，以進口論，輸往香港或澳門之物品，以出口論，分
    別依輸入物品、輸出物品有關法令之規定辦理，自不再依懲
    治走私條例第12條以自大陸地區私運物品進入臺灣地區之準
    走私論（最高法院93年第3 次刑事庭會議決議參照），是核
    被告所為，係犯毒品危害防制條例第4 條第2 項之運輸第二
    級毒品罪及懲治走私條例第2 條第1 項之私運管制物品進口
    罪。被告與「阿水」及另一成年不詳姓名接手之人就上開犯
    行，有犯意聯絡及行為分擔，均為共同正犯。被告持有毒品
    之低度行為，為運輸之高度行為所吸收，不另論罪。被告以
    一夾帶甲基安非他命運輸入境行為，同時觸犯上開2 罪名，
    為想像競合犯，應依刑法第55條規定，從一重論以運輸第二
    級毒品罪處斷。至起訴書認被告以20萬元代價應允私運甲基
    安非他命進口後，並已收受10萬元報酬乙節，惟查被告甲○
    ○於警詢、偵查及本院審理中均未供述有自「阿水」處收受
    運毒代價10萬元之事實，此外亦無證據足資證明上開事實，
    尚乏所據，應予更正。
三、爰審酌被告僅為圖私利，受人引誘即私運第二級毒品甲基安
    非他命入境，查獲毒品數量毛重逾500 克，打擊國內反毒政
    策執行成效，及政府對進出口物品管制，且該批毒品若流入
    市面，將嚴重戕害國人身心健康，並間接誘發其他犯罪，危
    害社會治安至廣，犯罪情節非輕，且被告係於緩刑期間再犯
    本件罪行，已如上述，復未供出毒品來源及「阿水」真實姓
    名資料，其行為應受相當非難，惟念其係一時失慮，致遭他
    人利用而犯罪，並非運毒主謀，且尚未實際取得運毒代價，
    可受非難程度較低，且本件毒品尚未流入市面即遭查獲，並
    未造成進一步實害，犯後又始終坦認犯行，態度尚佳等一切
    情狀，認雖未足使一般人客觀上產生憫恕之情，亦認起訴意
    旨求刑15年尚屬過重，爰量處如主文所示之刑。
四、沒收
（一）扣案之甲基安非他命18包（合計驗前毛重501.1 公克，驗
      後毛重501.05公克，純度73.7%） ，為第二級毒品，外覆
      包裝袋因包覆而沾染有毒品殘渣，且與毒品一併秤重鑑驗
      ，衡情難以分離，應一併視為毒品，爰依毒品危害防制條
      例第18條第1 項前段規定，併予宣告沒收銷燬之。至鑑驗
      耗用之第二級毒品既已滅失，自無庸宣告沒收銷燬。
（二）查扣案夾藏毒品海洛因所用之Ｔ恤1 件，係共犯「阿水」
      所有之物，且用於包裹本件毒品，防止毒品漏逸或遭識破
      ，以便於攜帶運輸，為供運輸毒品所用之物，至為明確，
      應依同條例第19條第1 項前段規定及共犯一體負責原則，
      宣告沒收之。
（三）未扣案之行動電話1 支（不含SIM 卡1 片，依一般行動電
      話服務契約約定僅客戶租用，SIM 卡所有權歸屬於電信公
      司），係被告所有、供聯繫運輸第二級毒品事宜所用之物
      ，業據被告供述在卷（95年2 月14日準備程序筆錄），仍
      應依同條例第19條第1 項之規定，宣告沒收之，惟被告供
      稱該電話已在大陸地區遺失（本院審理卷第26、44頁），
      故因未扣案，如全部或一部不能沒收時，亦應依同條項但
      書規定，追徵其價額。至被告運輸毒品約定報酬10萬元，
      因尚未取得，不諭知沒收或以財產抵償之，併此敘明。
據上論斷，應依刑事訴訟法第299 條第1 項前段、毒品危害防制
條例第4 條第2 項、第18條第1 項前段、第19條第1 項、懲治走
私條例第2 條第1 項、刑法第11條、第28條、第55條，判決如主
文。
本案經檢察官乙○○到庭執行職務。
中    華    民    國    95    年    3     月    30    日
                刑事第14庭  審判長法  官  蔡廣昇
                                  法  官  謝雨真
                                  法  官  林瑋桓
以上正本證明與原本無異。
如不服本判決，應於判決送達後10日內，向本院提出上訴狀。
中    華    民    國    95    年    3     月    30    日
                                書記官  謝群育
附錄本案論罪科刑法條：
懲治走私條例第2條第1項：
  私運管制物品進口、出口逾公告數額者，處7 年以下有期徒刑
  ，得併科新臺幣3百萬元以下罰金。
毒品危害防制條例第4條第2項：
  製造、運輸、販賣第二級毒品者，處無期徒刑或7 年以上有期
  徒刑，得併科新台幣7百萬元以下罰金。


司法院資訊處製作；財團法人民間司法改革基金會備份。
